engine/dictionaries/is/is.aff
FLAG num
# Fallbeyging kk sb 03 y
SFX 114 N 15
SFX 114 0 inn .	1
SFX 114 onur ynir .	2
SFX 114 onur ynirnir .	3
SFX 114 nur n .	4
SFX 114 ur inn .	5
SFX 114 onur yni .	6
SFX 114 onur ynina .	7
SFX 114 onur yni .	8
SFX 114 onur yninum .	9
SFX 114 r m .	10
SFX 114 r num .	11
SFX 114 ur ar .	12
SFX 114 ur arins .	13
SFX 114 ur a .	14
SFX 114 ur anna .	15

# Fallbeyging kk sb 03 æ
SFX 115 N 22
SFX 115 0 inn .	1
SFX 115 áttur ættir .	2
SFX 115 áður æðir .	2
SFX 115 áttur ættirnir .	3
SFX 115 áður æðirnir .	3
SFX 115 tur t .	4
SFX 115 ður ð .	4
SFX 115 ur inn .	5
SFX 115 áttur ætti .	6
SFX 115 áður æði .	6
SFX 115 áttur ættina .	7
SFX 115 áður æðina .	7
SFX 115 áttur ætti .	8
SFX 115 áður æði .	8
SFX 115 áttur ættinum .	9
SFX 115 áður æðinum .	9
SFX 115 r m .	10
SFX 115 r num .	11
SFX 115 ur ar .	12
SFX 115 ur arins .	13
SFX 115 ur a .	14
SFX 115 ur anna .	15

# Fallbeyging kk sb 03a
SFX 116 N 21
SFX 116 0 inn .	1
SFX 116 ur ir .	2
SFX 116 ur irnir .	3
SFX 116 tur t .	4
SFX 116 gur g .	4
SFX 116 mur m .	4
SFX 116 pur p .	4
SFX 116 ur inn .	5
SFX 116 ur i .	6
SFX 116 ur ina .	7
SFX 116 tur t .	8
SFX 116 gur g .	8
SFX 116 mur m .	8
SFX 116 pur p .	8
SFX 116 ur num .	9
SFX 116 r m .	10
SFX 116 r num .	11
SFX 116 ur ar .	12
SFX 116 ur arins .	13
SFX 116 ur a .	14
SFX 116 ur anna .	15

# Fallbeyging kk sb 03a j
SFX 117 N 29
SFX 117 0 inn .	1
SFX 117 ur ir .	2
SFX 117 r ir ær	2
SFX 117 ur irnir .	3
SFX 117 r irnir ær	3
SFX 117 kur k .	4
SFX 117 ær æ .	4
SFX 117 ur inn .	5
SFX 117 r inn ær	5
SFX 117 ur i .	6
SFX 117 r i ær	6
SFX 117 ur ina .	7
SFX 117 r ina ær	7
SFX 117 kur k .	8
SFX 117 ær æ .	8
SFX 117 ur num .	9
SFX 117 r num ær	9
SFX 117 ur jum .	10
SFX 117 r jum ær	10
SFX 117 ur junum .	11
SFX 117 r junum ær	11
SFX 117 ur jar .	12
SFX 117 r jar ær	12
SFX 117 ur jarins .	13
SFX 117 r jarins ær	13
SFX 117 ur ja .	14
SFX 117 r ja ær	14
SFX 117 ur janna .	15
SFX 117 r janna ær	15

# Fallbeyging kk sb 03a j et
SFX 118 N 7
SFX 118 0 inn .	1
SFX 118 gur g .	4
SFX 118 ur inn .	5
SFX 118 gur g .	8
SFX 118 ur num .	9
SFX 118 ur jar .	12
SFX 118 ur jarins .	13

# Fallbeyging kk sb 03a og 01a
SFX 119 N 33
SFX 119 0 inn .	1
SFX 119 ur ir .	2
SFX 119 r ir ór	2
SFX 119 ur irnir .	3
SFX 119 r irnir ór	3
SFX 119 ður ð .	4
SFX 119 ór ó .	4
SFX 119 ur inn .	5
SFX 119 r inn ór	5
SFX 119 ur i .	6
SFX 119 r i ór	6
SFX 119 ur ina .	7
SFX 119 r ina ór	7
SFX 119 ður ð .	8
SFX 119 ór ó .	8
SFX 119 ur inum .	9
SFX 119 r inum ór	9
SFX 119 r m ur	10
SFX 119 r um ór	10
SFX 119 r num ur	11
SFX 119 r unum ór	11
SFX 119 ur ar .	12
SFX 119 ur s .	12
SFX 119 r ar ór	12
SFX 119 r s ór	12
SFX 119 ur arins .	13
SFX 119 ur sins .	13
SFX 119 r arins ór	13
SFX 119 r sins ór	13
SFX 119 ur a .	14
SFX 119 r a ór	14
SFX 119 ur anna .	15
SFX 119 r anna ór	15

# Fallbeyging kk sb 03a og 01a j
SFX 120 N 37
SFX 120 0 inn .	1
SFX 120 ur ir .	2
SFX 120 r ir ýr	2
SFX 120 ur irnir .	3
SFX 120 r irnir ýr	3
SFX 120 gur g .	4
SFX 120 fur f .	4
SFX 120 kur k .	4
SFX 120 ýr ý .	4
SFX 120 ur inn .	5
SFX 120 r inn ýr	5
SFX 120 ur i .	6
SFX 120 r i ýr	6
SFX 120 ur ina .	7
SFX 120 r ina ýr	7
SFX 120 gur g .	8
SFX 120 fur f .	8
SFX 120 kur k .	8
SFX 120 ýr ý .	8
SFX 120 ur num .	9
SFX 120 r num ýr	9
SFX 120 ur jum .	10
SFX 120 r jum ýr	10
SFX 120 ur junum .	11
SFX 120 r junum ýr	11
SFX 120 ur jar .	12
SFX 120 ur s .	12
SFX 120 r jar ýr	12
SFX 120 r s ýr	12
SFX 120 ur jarins .	13
SFX 120 ur sins .	13
SFX 120 r jarins ýr	13
SFX 120 r sins ýr	13
SFX 120 ur ja .	14
SFX 120 r ja ýr	14
SFX 120 ur janna .	15
SFX 120 r janna ýr	15

# Fallbeyging kk sb 03a og 01a j 2
SFX 121 N 17
SFX 121 0 inn .	1
SFX 121 ur jir .	2
SFX 121 ur jirnir .	3
SFX 121 lur l .	4
SFX 121 ur inn .	5
SFX 121 ur ji .	6
SFX 121 ur jina .	7
SFX 121 lur l .	8
SFX 121 ur num .	9
SFX 121 ur jum .	10
SFX 121 ur junum .	11
SFX 121 ur jar .	12
SFX 121 ur s .	12
SFX 121 ur jarins .	13
SFX 121 ur sins .	13
SFX 121 ur ja .	14
SFX 121 ur janna .	15

# Fallbeyging kk sb 03a og 01a j 3
SFX 122 N 21
SFX 122 0 inn .	1
SFX 122 ur ir .	2
SFX 122 ur irnir .	3
SFX 122 gur g .	4
SFX 122 ur inn .	5
SFX 122 ur i .	6
SFX 122 ur ina .	7
SFX 122 gur g .	8
SFX 122 ur num .	9
SFX 122 ur jum .	10
SFX 122 r m .	10
SFX 122 ur junum .	11
SFX 122 r num .	11
SFX 122 ur s .	12
SFX 122 ur jar .	12
SFX 122 ur sins .	13
SFX 122 ur jarins .	13
SFX 122 ur ja .	14
SFX 122 ur a .	14
SFX 122 ur janna .	15
SFX 122 ur anna .	15

# Fallbeyging kk sb 03a og 01a j et
SFX 123 N 11
SFX 123 0 inn .	1
SFX 123 fur f .	4
SFX 123 lur l .	4
SFX 123 ur inn .	5
SFX 123 fur f .	8
SFX 123 lur l .	8
SFX 123 ur num .	9
SFX 123 ur jar .	12
SFX 123 ur s .	12
SFX 123 ur jarins .	13
SFX 123 ur sins .	13

# Fallbeyging kk sb 03a og 01a v et
SFX 124 N 9
SFX 124 0 inn .	1
SFX 124 ær æ .	4
SFX 124 r inn .	5
SFX 124 ær æ .	8
SFX 124 r num .	9
SFX 124 r var .	12
SFX 124 r s .	12
SFX 124 r varins .	13
SFX 124 r sins .	13

# Fallbeyging kk sb 03a og 03
SFX 125 N 17
SFX 125 0 inn .	1
SFX 125 ur ir .	2
SFX 125 ur irnir .	3
SFX 125 ður ð .	4
SFX 125 ur inn .	5
SFX 125 ur i .	6
SFX 125 ur ina .	7
SFX 125 ður ð .	8
SFX 125 ur i .	8
SFX 125 ur num .	9
SFX 125 ur inum .	9
SFX 125 r m .	10
SFX 125 r num .	11
SFX 125 ur ar .	12
SFX 125 ur arins .	13
SFX 125 ur a .	14
SFX 125 ur anna .	15

# Fallbeyging kk sb 03a og 03 et
SFX 126 N 9
SFX 126 0 inn .	1
SFX 126 ður ð .	4
SFX 126 ur inn .	5
SFX 126 ður ð .	8
SFX 126 ur i .	8
SFX 126 ur num .	9
SFX 126 ur inum .	9
SFX 126 ur ar .	12
SFX 126 ur arins .	13

# Fallbeyging kk sb 03a v et
SFX 127 N 9
SFX 127 0 inn .	1
SFX 127 ær æ .	4
SFX 127 ár á .	4
SFX 127 r inn .	5
SFX 127 ær æ .	8
SFX 127 ár á .	8
SFX 127 r num .	9
SFX 127 r var .	12
SFX 127 r varins .	13

# Fallbeyging kk sb 03a ö
SFX 128 N 15
SFX 128 0 inn .	1
SFX 128 ur ir .	2
SFX 128 ur irnir .	3
SFX 128 ður ð .	4
SFX 128 ur inn .	5
SFX 128 ur i .	6
SFX 128 ur ina .	7
SFX 128 ður ð .	8
SFX 128 ur num .	9
SFX 128 aður öðum .	10
SFX 128 aður öðunum .	11
SFX 128 ur ar .	12
SFX 128 ur arins .	13
SFX 128 ur a .	14
SFX 128 ur anna .	15

# Fallbeyging kk sb 03b
SFX 129 N 15
SFX 129 0 inn .	1
SFX 129 ur ir .	2
SFX 129 ur irnir .	3
SFX 129 ður ð .	4
SFX 129 ur inn .	5
SFX 129 ur i .	6
SFX 129 ur ina .	7
SFX 129 ur i .	8
SFX 129 ur num .	9
SFX 129 r m .	10
SFX 129 r num .	11
SFX 129 ur ar .	12
SFX 129 ur arins .	13
SFX 129 ur a .	14
SFX 129 ur anna .	15

# Fallbeyging kk sb 03b og 01b
SFX 130 N 17
SFX 130 0 inn .	1
SFX 130 ur ir .	2
SFX 130 ur irnir .	3
SFX 130 ður ð .	4
SFX 130 ur inn .	5
SFX 130 ur i .	6
SFX 130 ur ina .	7
SFX 130 ur i .	8
SFX 130 ur num .	9
SFX 130 r m .	10
SFX 130 r num .	11
SFX 130 ur ar .	12
SFX 130 ur s .	12
SFX 130 ur arins .	13
SFX 130 ur sins .	13
SFX 130 ur a .	14
SFX 130 ur anna .	15

# Fallbeyging kk sb 03c
SFX 131 N 15
SFX 131 0 inn .	1
SFX 131 ur ir .	2
SFX 131 ur irnir .	3
SFX 131 nur n .	4
SFX 131 ur inn .	5
SFX 131 ur i .	6
SFX 131 ur ina .	7
SFX 131 nur n .	8
SFX 131 ur inum .	9
SFX 131 r m .	10
SFX 131 r num .	11
SFX 131 ur ar .	12
SFX 131 ur arins .	13
SFX 131 ur a .	14
SFX 131 ur anna .	15

# Fallbeyging kk sb 04
SFX 132 N 15
SFX 132 0 inn .	1
SFX 132 ir ar .	2
SFX 132 ir arnir .	3
SFX 132 ir i .	4
SFX 132 r nn .	5
SFX 132 ir a .	6
SFX 132 ir ana .	7
SFX 132 ir i .	8
SFX 132 r num .	9
SFX 132 ir um .	10
SFX 132 ir unum .	11
SFX 132 r s .	12
SFX 132 r sins .	13
SFX 132 ir a .	14
SFX 132 ir anna .	15

# Fallbeyging kk sb 04 au
SFX 133 N 15
SFX 133 0 inn .	1
SFX 133 eyrir aurar .	2
SFX 133 eyrir aurarnir .	3
SFX 133 ir i .	4
SFX 133 r nn .	5
SFX 133 eyrir aura .	6
SFX 133 eyrir aurana .	7
SFX 133 ir i .	8
SFX 133 r num .	9
SFX 133 eyrir aurum .	10
SFX 133 eyrir aurunum .	11
SFX 133 r s .	12
SFX 133 r sins .	13
SFX 133 eyrir aura .	14
SFX 133 eyrir auranna .	15

# Fallbeyging kk sb 04 et
SFX 134 N 7
SFX 134 0 inn .	1
SFX 134 ir i .	4
SFX 134 r nn .	5
SFX 134 ir i .	8
SFX 134 r num .	9
SFX 134 r s .	12
SFX 134 r sins .	13

# Fallbeyging kk sb 04 j
SFX 135 N 15
SFX 135 0 inn .	1
SFX 135 ir jar .	2
SFX 135 ir jarnir .	3
SFX 135 ir i .	4
SFX 135 r nn .	5
SFX 135 ir ja .	6
SFX 135 ir jana .	7
SFX 135 ir i .	8
SFX 135 r num .	9
SFX 135 ir jum .	10
SFX 135 ir junum .	11
SFX 135 r s .	12
SFX 135 r sins .	13
SFX 135 ir ja .	14
SFX 135 ir janna .	15

# Fallbeyging kk sb 04 óákveðinn
SFX 136 N 7
SFX 136 ir ar .	2
SFX 136 ir i .	4
SFX 136 ir a .	6
SFX 136 ir i .	8
SFX 136 ir um .	10
SFX 136 r s .	12
SFX 136 ir a .	14

# Fallbeyging kk sb 05
SFX 137 N 25
SFX 137 0 inn .	1
SFX 137 ur rar .	2
SFX 137 ar rar .	2
SFX 137 ur rarnir .	3
SFX 137 ar rarnir .	3
SFX 137 r r .	4
SFX 137 0 inn .	5
SFX 137 ur ra .	6
SFX 137 ar ra .	6
SFX 137 ur rana .	7
SFX 137 ar rana .	7
SFX 137 ur ri .	8
SFX 137 ar ri .	8
SFX 137 ur rinum .	9
SFX 137 ar rinum .	9
SFX 137 ur rum .	10
SFX 137 ar rum .	10
SFX 137 ur runum .	11
SFX 137 ar runum .	11
SFX 137 0 s .	12
SFX 137 0 sins .	13
SFX 137 ur ra .	14
SFX 137 ar ra .	14
SFX 137 ur ranna .	15
SFX 137 ar ranna .	15

# Fallbeyging kk sb 05 et
SFX 138 N 7
SFX 138 0 inn .	1
SFX 138 r r .	4
SFX 138 0 inn .	5
SFX 138 ur ri .	8
SFX 138 ur rinum .	9
SFX 138 0 s .	12
SFX 138 0 sins .	13

# Fallbeyging kk sb 05 og 06 r
SFX 139 N 17
SFX 139 0 inn .	1
SFX 139 ur rar .	2
SFX 139 ur rarnir .	3
SFX 139 r r .	4
SFX 139 0 inn .	5
SFX 139 ur ra .	6
SFX 139 ur rana .	7
SFX 139 ur ri .	8
SFX 139 ur rinum .	9
SFX 139 ur rum .	10
SFX 139 ur runum .	11
SFX 139 0 s .	12
SFX 139 ur rar .	12
SFX 139 0 sins .	13
SFX 139 ur rarins .	13
SFX 139 ur ra .	14
SFX 139 ur ranna .	15

# Fallbeyging kk sb 05 og 06 r et
SFX 140 N 9
SFX 140 0 inn .	1
SFX 140 r r .	4
SFX 140 0 inn .	5
SFX 140 ur ri .	8
SFX 140 ur rinum .	9
SFX 140 0 s .	12
SFX 140 ur rar .	12
SFX 140 0 sins .	13
SFX 140 ur rarins .	13

# Fallbeyging kk sb 05 æ
SFX 141 N 15
SFX 141 0 inn .	1
SFX 141 ur rar .	2
SFX 141 ur rarnir .	3
SFX 141 r r .	4
SFX 141 0 inn .	5
SFX 141 ur ra .	6
SFX 141 ur rana .	7
SFX 141 ástur æstri .	8
SFX 141 ástur æstrinum .	9
SFX 141 ur rum .	10
SFX 141 ur runum .	11
SFX 141 0 s .	12
SFX 141 0 sins .	13
SFX 141 ur ra .	14
SFX 141 ur ranna .	15

# Fallbeyging kk sb 05 æ et
SFX 142 N 7
SFX 142 0 inn .	1
SFX 142 r r .	4
SFX 142 0 inn .	5
SFX 142 ástur æstri .	8
SFX 142 ástur æstrinum .	9
SFX 142 0 s .	12
SFX 142 0 sins .	13

# Fallbeyging kk sb 05 ö
SFX 143 N 33
SFX 143 0 inn .	1
SFX 143 ur rar .	2
SFX 143 ar rar .	2
SFX 143 ur rarnir .	3
SFX 143 ar rarnir .	3
SFX 143 r r .	4
SFX 143 0 inn .	5
SFX 143 ur ra .	6
SFX 143 ar ra .	6
SFX 143 ur rana .	7
SFX 143 ar rana .	7
SFX 143 ur ri .	8
SFX 143 ar ri .	8
SFX 143 ur rinum .	9
SFX 143 ar rinum .	9
SFX 143 amstur ömstrum .	10
SFX 143 aldur öldrum .	10
SFX 143 afur öfrum .	10
SFX 143 akur ökrum .	10
SFX 143 aðar öðrum .	10
SFX 143 angur öngrum .	10
SFX 143 amstur ömstrunum .	11
SFX 143 aldur öldrunum .	11
SFX 143 afur öfrunum .	11
SFX 143 akur ökrunum .	11
SFX 143 aðar öðrunum .	11
SFX 143 angur öngrunum .	11
SFX 143 0 s .	12
SFX 143 0 sins .	13
SFX 143 ur ra .	14
SFX 143 ar ra .	14
SFX 143 ur ranna .	15
SFX 143 ar ranna .	15

# Fallbeyging kk sb 06 r
SFX 144 N 15
SFX 144 0 inn .	1
SFX 144 r r .	2
SFX 144 0 nir .	3
SFX 144 r r .	4
SFX 144 0 inn .	5
SFX 144 r r .	6
SFX 144 0 na .	7
SFX 144 ur ri .	8
SFX 144 ur rinum .	9
SFX 144 ur rum .	10
SFX 144 ur runum .	11
SFX 144 ur rar .	12
SFX 144 ur rarins .	13
SFX 144 ur ra .	14
SFX 144 ur ranna .	15

# Fallbeyging kk sb 06 æ
SFX 145 N 15
SFX 145 0 inn .	1
SFX 145 ótur ætur .	2
SFX 145 ótur æturnir .	3
SFX 145 tur t .	4
SFX 145 ur inn .	5
SFX 145 ótur ætur .	6
SFX 145 ótur æturana .	7
SFX 145 ótur æti .	8
SFX 145 ótur ætinum .	9
SFX 145 r m .	10
SFX 145 r num .	11
SFX 145 ur ar .	12
SFX 145 ur arins .	13
SFX 145 ur a .	14
SFX 145 ur anna .	15

# Fallbeyging kk sb 07
SFX 146 N 15
SFX 146 0 inn .	1
SFX 146 r r .	2
SFX 146 0 nir .	3
SFX 146 r r .	4
SFX 146 0 inn .	5
SFX 146 r r .	6
SFX 146 0 na .	7
SFX 146 ur ri .	8
SFX 146 ur rinum .	9
SFX 146 ur rum .	10
SFX 146 ur runum .	11
SFX 146 0 s .	12
SFX 146 0 sins .	13
SFX 146 ur ra .	14
SFX 146 ur ranna .	15

# Fallbeyging kk sb 07 et
